---
output: github_document
editor_options: 
  chunk_output_type: console
---

<!-- README.md is generated from README.Rmd. Please edit that file -->

```{r, include = FALSE}
knitr::opts_chunk$set(
  collapse = TRUE,
  comment = "#>"
)
```

# Projeto_Teste_Fork

<!-- badges: start -->

<!-- badges: end -->

O Objetivo do projeto Projeto_Teste_Fork é fornecer informações necessários para usuários inciais e intermediários aprenderem a usar o Git/Github na interface RStudio.

# Instruções de uso inicias

1.  Crie uma conta gratuita no GitHub <https://github.com/>

2.  Download o Git neste link <https://git-scm.com/downloads>

3.  Instale o git e depois abra-o. Feche e reinicie o Rstudio para reconhecer o local de instalção

4.  Configurando via Rstudio

5.  Instale o pacote `usethis` e carregue-o

# Configure o Git/Github no RStudio

Vams usar o pacote usethis e os comando abaixo.

```{r}
usethis::use_git_config(user.name = "Evaldo Martins", 
                        user.email = "evaldomartins@ufpa.br")
```

# Anexo de criação do arquivo Radme.rmd

Para criar o Readme.rmd usei a função `usethis::use_readme_rmd()` . O que é especial sobre usar o `README.Rmd` em vez de apenas o `README.md`? Você pode incluir chunks como este:

```{r cars}
summary(cars)
```

Você ainda precisará renderizar `README.Rmd` regularmente, para manter `README.md` atualizado.

Você também pode incorporar gráficos, por exemplo:

```{r pressure, echo = FALSE}
plot(pressure, col = "red", bty = "l", pch = 19,
     xlab = "Temperatura", ylab = "Pressão",  
     main = "Relação entre Temperatura e Pressão")
```

Nesse caso, não se esqueça de fazer o commit e enviar (push) os arquivos de figura resultantes para que eles sejam exibidos no GitHub. xxxxxxx
